【裁判字號】    98,抗,21
【裁判日期】    980209
【裁判案由】    假扣押
【裁判全文】
臺灣高等法院臺南分院民事裁定            98年度抗字第21號
抗  告  人  臺灣中小企業銀行股份有限公司
法定代理人  丁○○
代  理  人  丙○○
相  對  人  甲○○
            乙○○
上列抗告人因與相對人間假扣押事件，對於中華民國98年1月6日
臺灣雲林地方法院所為裁定（97年度裁全字第1709號），提起抗
告，本院裁定如下：
    主  文
抗告駁回。
抗告訴訟費用新台幣壹仟元由抗告人負擔。
    理  由
一、本件聲請及抗告意旨略以：相對人甲○○於民國（下同）90
    年7月5日邀相對人乙○○為其債務之連帶保證人向抗告人借
    款新台幣1百萬元，借款期間自90年7月6日起至110年7月6日
    止，約定按月攤還本息，並約定如債務人之擔保物被查封或
    滅失、價值減少或不敷擔保債權時，及債務人受強制執行或
    假扣押、假處分或其他保全處分，致銀行有不能受償之虞者
    ，立約人（即債務人）對債權人所負一切債務，經由債權人
    事先通知或催告後，債權人得減少對立約人之授信額度或縮
    短借款期限，或視為全部到期。今債務人即相對人提供之擔
    保物業已於92年4月17日由原審92年度執全字第291號假扣押
    執行及97年度執字第24504號強制執行在案；則相對人甲○
    ○之財產既然已受強制執行進行拍賣程序，其不動產之價值
    並無絕對保證，且相對人乙○○是否具有財產可供執行，抗
    告人亦無從知悉，抗告人唯恐日後其債權有不能執行或甚難
    執行之虞，故願供擔保聲請假扣押，並提出臺灣企銀個人購
    車及購屋貸款定型化契約、連線作業查詢單、催告通知函、
    授信約定書、原審民事執行處詢價通知函等影本及斗六市○
    ○段社口小段101-122地號與同小段建物2792建號之第一類
    土地謄本之正本為釋明，請求將相對人所有財產在755,264
    元範圍內准予假扣押，乃原裁定竟駁回抗告人之聲請，顯有
    未當，爰提起抗告等語。
二、按金錢請求，或得易為金錢請求之請求，有日後不能執行或
    甚難執行之虞者，固得聲請假扣押，惟為此項聲請，依民事
    訴訟法第526條第1項及第284條規定，對於請求及假扣押之
    原因，應提出能即時調查之證據以釋明之。次按設定有抵押
    權之債權，債權人苟未能釋明抵押物不足供其債權全部之清
    償或有其他特別情事，不得謂有日後不能強制執行或甚難執
    行之虞，該債權人聲請假扣押自應予以駁回（26年度渝抗字
    第374號判例參照）。
三、經查：抗告人即債權人固提出臺灣企銀個人購車及購屋貸款
    定型化契約、連線作業查詢單、催告通知函、授信約定書、
    原審民事執行處詢價通知函等影本及斗六市○○段社口小段
    101-122地號與同小段建物2792建號之第一類土地謄本之正
    本在卷為佐（見原審卷第11-20頁），然此僅為請求原因即
    兩造間有債權債務關係以及債務已屆清償期之釋明。又抗告
    人所主張假扣押之債權，係設定有第一順位抵押權之債權，
    有前述土地謄本可按，而該抵押物經第三人即債權人臺灣土
    地銀行股份有限公司聲請拍賣在案（原審97年度執字第2450
    4號），該標的物經鑑價結果顯高於抗告人之債權，有抗告
    人提出之原審民事執行處詢價通知函可證，抗告人未能釋明
    抵押物不足供其債權全部之清償或有其他特別情事，不得謂
    有日後不能強制執行或甚難執行之虞。抗告人雖又主張相對
    人乙○○部分有不能執行或甚難執行之虞等語，然就相對人
    乙○○目前有何財產移至遠地、逃匿無蹤或隱匿財產等致有
    日後不能強制執行或甚難執行之虞等假扣押原因，則未提出
    任何可釋明，僅陳明願就債務人所受損害供擔保，依法自不
    得命為假扣押。原裁定駁回抗告人假扣押之聲請，並無不合
    ，抗告意旨指摘原裁定為不當，求為廢棄改判，為無理由。
四、據上論結，本件抗告為無理由，依強制執行法第30條之1，
    民事訴訟法第495條之1第1項，第449條第1項、第95條、第
    78條、裁定如主文。
中    華    民    國    98    年    2     月    9     日
                  民事第二庭    審判長法  官  丁振昌
                                      法  官  吳上康
                                      法  官  李素靖
上為正本係照原本作成。
不得再抗告。
中    華    民    國    98    年    2     月    9     日
                                      書記官  林鈴香


司法院資訊處製作；財團法人民間司法改革基金會備份。
